【裁判字號】    97,毒抗,474
【裁判日期】    971008
【裁判案由】    毒品危害防制條例
【裁判全文】
臺灣高等法院刑事裁定                 97年度毒抗字第474號
抗  告  人
即  被  告  甲○○
上列抗告人因毒品危害防制條例案件，不服臺灣桃園地方法院中
華民國97年9月16日裁定（97年度毒聲字第1046號），提起抗告
，本院裁定如下：
    主  文
抗告駁回。
    理  由
一、抗告意旨略以：抗告人已接受美沙東戒毒成功，請給予一次
    機會等語。
二、原裁定略以：聲請意旨略以：被告甲○○基於施用第一級
    毒品海洛因之犯意，於民國97年7月7日晚上10時許，在桃園
    縣龜山鄉○○街223巷6號住處，施用海洛因1次，另基於施
    用第二級毒品甲基安非他命之犯意，於97年7月9日為警採尿
    前回溯96小時內某時，在不詳地點，施用甲基安非他命1次
    ，嗣於97年7月9日11時30分許，在上址為警查獲，並扣得海
    洛因1包（毛重0.2公克）及安非他命玻璃球吸食器1只。爰
    依毒品危害防制條例第20條第1項及觀察勒戒處分執行條例
    第3條第1項之規定，聲請裁定將被告送勒戒處所觀察、勒戒
    等語。經查：被告固坦承有於上揭時、地施用海洛因1次
    ，惟矢口否認有施用安非他命之行為，辯稱：有朋友在旁邊
    吸安非他命云云。然被告於上開時、地為警查獲時所採集之
    尿液，經檢驗後發現呈嗎啡及甲基安非他命陽性反應，有台
    灣檢驗科技股份有限公司濫用藥物尿液檢驗報告附卷可稽，
    而扣案之海洛因1包（毛重0.2公克）經送驗結果，確係含有
    海洛因成分，亦有台灣檢驗科技股份有限公司濫用藥物檢驗
    報告在卷為憑，此外，並有扣案之安非他命玻璃球吸食器1
    只可資佐證，被告所辯不足採，其施用第一級毒品海洛因及
    第二級毒品安非他命之犯行均堪認定。被告前因施用第二
    級毒品案件於88年4月19日經以88年度毒聲字第2228號裁定
    應送勒戒處所觀察勒戒後，於88年5月19日入觀察勒戒處所
    施以觀察、勒戒，後因認有繼續施用毒品之傾向，再於88年
    6月4日以88年度毒聲字第3237號裁定令入戒治處所施以強制
    戒治，並88年6月4日入強制戒治處所施以強制戒治，於88年
    10月8日經以88年度毒聲字第5854號裁定停止戒治，所餘戒
    治期間付保護管束，而於89年6月3日保護管束期滿未經撤銷
    ，視為強制戒治期滿執行完畢，由臺灣桃園地方法院檢察署
    檢察官以89年度戒偵字第343號為不起訴處分等情，有臺灣
    高等法院被告前案紀錄表在卷可稽。被告所犯本件施用第一
    級與第二級毒品罪之犯行，距其前述「初犯」施用第二級毒
    品案件經觀察、勒戒及89年6月3日強制戒治期滿執行完畢後
    ，已逾5年，且期間未曾再犯，參酌最高法院96年度臺非字
    第256號判決意旨，仍應適用「初犯」以保安處分代替刑事
    訴追之程序，是本件聲請，應予准許，爰裁定命甲○○應送
    勒戒處所觀察、勒戒等語。
三、原裁定以被告施用毒品犯行堪予認定，且距其之前所受觀察
    勒戒已逾五年，參酌最高法院96年度臺非字第256號判決意
    旨，准聲請人之聲請，而命被告送勒戒處所觀察、勒戒，於
    法核無不合。被告抗告空言已接受美沙東戒毒成功乙節，無
    證據可佐，已難輕信，且接受美沙東戒毒後，是否得免予觀
    察勒戒等程序，為檢察官職權，茲聲請人即檢察官既已發動
    職權聲請觀察勒戒，依法被告即不能置喙，是本件抗告無理
    由，應予駁回。
四、據上論結，應依刑事訴訟法第412條，裁定如主文。
中    華    民    國    97    年    10    月    8     日
                  刑事第十八庭審判長法  官  吳鴻章
                                    法  官  陳健順
                                    法  官  周政達
以上正本證明與原本無異。
不得再抗告。
                                    書記官  莊昭樹
中    華    民    國    97    年    10    月    8     日


司法院資訊處製作；財團法人民間司法改革基金會備份。
